臺灣臺北地方法院民事判決　　　　　　 95年度勞訴字第193號
原　　　告　甲○○
訴訟代理人　陳志勇律師
被　　　告　得利影視股份有限公司
法定代理人　丁○○
訴訟代理人　丙○○
上列當事人間請求給付資遣費事件，本院於民國96年1月15日言
詞辯論終結，判決如下：
    主  文
被告應給付原告新台幣伍拾玖萬柒仟參佰參拾參元及自民國九十
五年十月三日起至清償日止，按年息百分之五計算之利息。
訴訟費用由被告負擔。
本判決於原告以新台幣貳拾萬元供擔保後，得假執行。但被告如
於假執行程序實施前，以新臺幣伍拾玖萬柒仟參佰參拾參元預供
擔保得免假執行。
    事實及理由
一、原告主張：其自民國（下同）84年11月20日起擔任被告公司
    客服部資深經理，月薪新台幣（下同）56,000元，任職期間
    盡責敬業樂群，任勞任怨。原告於95年3月間因背部、腰部
    劇疼而至醫院就診，經檢查發現因長期工作壓力導致肌疼、
    肌炎、腰部椎間盤疾，需長期治療，雖請休病假、特休假治
    療，然仍無法痊癒，原告遂向被告申請自95年5月16日起至
    同年6月15日止留職停薪，期滿後因病情仍無進展，並預定
    於同年月20日住院開刀治療，原告乃再向被告請假，並請同
    事即製作部戊○○經理向被告提出簽呈及入院證明以玆申請
    病假，惟被告行政部門不肯簽收，戊○○遂轉交原告之主管
    即業務部乙○○協理收下前揭文件，詎被告嗣以未核准原告
    請假之申請，藉詞原告曠職而逕予開除，然原告辦理留職停
    薪期間，並未逾被告所定1年之給假標準，且被告明知原告
    因病無法工作，並非無故曠職，是被告所為之解僱並不合法
    ，並違反勞工法令致損害原告之權益，原告乃依勞動基準法
    （下稱勞基法）第14條第2款、第6款之規定於95年7月31日
    以台北古亭郵局第1363號存證信函通知被告終止兩造間勞動
    契約，該存證信函已於95年8月1日送達被告，是扣除留職停
    薪1個月期間，原告年資應為10年7個月又13日，為此，爰依
    勞基法第17條之規定，提起本訴，請求被告給付資遣費597,
    333元。並聲明：(一)被告應給付原告597,333元，及自起訴
    狀繕本送達翌日起至清償日止，按年息5%計算之利息。(二)
    願供擔保請准宣告假執行。
二、被告對原告主張其係擔任客服部資深經理乙節並不爭執，惟
    辯以：原告自95年2月27日起至95年5月15日止，因背部、腰
    椎劇疼而連續請假45日復健治療，已達勞工請假規則第4條
    第1項法定請假上限，嗣原告另以馬偕醫院開立之乙種診斷
    證明書向被告申請自95年5月16日起至年6月15日止留職停薪
    ，雖其所提請假文件非公司規定之申請書，然被告顧及原告
    許係不知應依規定格式辦理，故於告知原告此後應依格式辦
    理後，仍准許之，惟原告未於95年6月16日銷假上班，亦未
    提出公司規定之申請書請假，並向被告說明住院、請假、病
    情，被告公司亦未接獲原告依考勤管理辦法（見本院卷第26
    頁）所定親自或委託代辦之延長留職停薪之申請，遂不准許
    原告所請，請原告另提正式表格，並由乙○○協理轉告戊○
    ○，再經由戊○○轉知原告。然原告未獲准假逕自連續曠職
    ，被告始於95年7月3日寄發存證信函，通知原告被告得依勞
    基法第12條第1項第6款之規定不經預告終止兩造間勞動契約
    ，並於同年8月9日以存證信函告知原告所請求之資遣費於法
    不合。是本件原告請求被告給付資遣費，為無理由等語。並
    聲明：(一)原告之訴駁回。(二)如受不利判決，願供擔保請
    准宣告免為假執行。
三、原告主張其自84年11月20日起擔任被告公司客服部資深經理
    ，月薪56,000元，嗣於95年3月間起因背部、腰部劇疼需長
    期治療，遂向被告申請自95年5月16日起至同年6月15日止留
    職停薪，復於期滿後仍因病情仍無進展，並預定於同年月20
    日住院開刀治療，乃再具簽呈向被告請假，並請同事即製作
    部戊○○經理將請假簽呈轉交原告之主管即業務部乙○○協
    理收受，惟遭被告以原告請假不合公司規定程式並經認定為
    無故曠職而予開除，原告認被告所為之終止勞動契約並不合
    法，遂依勞基法第14條第2款、第6款之規定於95年7月31日
    以台北古銅郵局第1363號存證信函通知被告終止兩造間勞動
    契約，該存證信函已於95年8月1日送達被告收受等情，業據
    原告提出勞工保險被保險人投保資料表、薪資證明書、診斷
    證明書、簽呈、入院許可證、被告於95年7月3日寄發之第91
    7號存證信函、原告於95年7月31日寄發之台北古亭郵局第
    1363 號存證信函及收件回執（見本院簡易庭卷第7頁至第15
    頁）等件為證，並為被告所不爭執，應可信為真實。
四、惟原告主張其於95年6月16日休假期滿時，曾請同事戊○○
    代向被告續行申請病假，不知被告未為准假並以曠職為由而
    遭開除，是被告所為之解僱並不合法，並請求被告應依法給
    付資遣費，則為被告否認，並以前揭情詞置辯。是本件之爭
    點即在於：原告請求被告給付資遣費，有無理由？被告終止
    契約是否合法？原告是否有勞基法第12條第12條第1項第6款
    所定「無正當理由繼續曠工三日，或一個月內曠工達六日者
    」之事由？原告是否確曾請假？原告是否知悉被告未予准假
    ？茲分述如下：
(一)原告主張其於95年6月16日休假期滿時，曾請同事戊○○向
    被告提出請假簽呈及入院證明以玆續行申請病假，並經戊○
    ○轉交予原告之主管即業務部李協理收執，不知被告未為准
    假等情，業據其提出簽呈及入院許可證各一件（見本院簡易
    庭卷第11頁至第12頁）為證，並為被告所不爭執，姑不論原
    告請假之假單是否符合被告公司規定之格式、或被告是否予
    以准假，至少可證原告確係因病有住院開刀之必要，故必需
    要被告申請病假乙節屬實無訛。
(二)且原告主張其因病無法上班，故請同事代向被告請假乙節，
    復經證人即代其向被告請假之同事戊○○到場具結證稱：「
    （問：原告有無請你幫他向公司請假？）有。最後一次請假
    是六月十六日，他是用簽呈的方式請假，叫我拿給公司，第
    一次轉交到行政部手上，他說這個沒有主管簽名，他不收，
    我之後轉給乙○○協理，他收了。」、「（問: 公司有告訴
    你說不准假期嗎？）公司沒有人跟我說不准假期。」、「問
    ：公司有沒有規定請假不能用簽呈，要用假單？）我們一般
    是用假單沒有錯，但是原告比較特殊，他請的時間太久。」
    、「 (問: 你交請假單以後被告公司有無轉該簽呈給你？）
    沒有。」、「 (問：乙○○協理有無將假單轉回給你？）我
    沒有收到。」等語（見本院卷第44頁面至第45頁）綦詳。
(三)雖被告公司制定之考勤管理辦法第2條規定：「除因公出差
    並辦妥手續者外，凡不能出勤之同仁均應規定請假。請假應
    先填妥“請假單”，述明事由並檢附第十條所述證明文件‧
    ‧‧」、第3條「因病或突發事故不及事先請假時，應於一
    日內委託同事、家屬或親友代辦請假手續。‧‧‧」（見本
    院卷第26頁），是原告請假時，固應依前述考勤管理辦法之
    規定理。查原告所提之簽呈（見本院簡易庭卷第11頁），雖
    不合於考勤管理辦法所定之格式，惟原告於之前請假時亦未
    使用被告公司規定之請假單，此為被告自承在卷，堪認原告
    不能預見其以同樣之簽呈方式請假，且已經原告之主管即證
    人乙○○收受後，竟會遭被告公司事後以請假程式不合規定
    而予以否決。
(四)況被告並未將不准假之結論告知原告或代原告請假之同事戊
    ○○，業經證人戊○○證述明確，而經被告聲請訊問之證人
    乙○○亦到場證稱：「 (問：證人確實沒有告訴原告及證人
    戊○○，公司不准假期？)沒有印象。」等語（見本院卷第
    46頁背面），此外，被告復無其他證據方法可以證明公司有
    告訴原告公司不准假之事實（見同前卷頁），是被告抗辯其
    有將公司不准假之結果，經由證人乙○○告知證人戊○○，
    請戊○○轉知原告，但原告卻未補正請假手續云云，與前開
    證人之證詞不符，洵無可取。
(五)原告既未將不准原告請病假之結論告知戊○○，請戊○○轉
    知原告，且被告公司掌管人資料、復明知原告之聯絡電話，
    卻不打電話告知原告請假未被公司核准，應補正程序等情，
    是原告自以為在病假中而未到公司上班，自難謂其係曠職。
    遑論原告確係因病有住院開刀之必要，已如前述，並已為被
    告知悉（已收執前開簽呈），是被告遽以原告未依前揭考勤
    管理辦法第2條規定：「‧‧‧請假應先填妥“請假單”（
    ‧‧‧」之規定請假，不合請假流程，並逕依考勤管理辦法
    第4條：「除臨時疾病或事故，經查明屬實外，凡未依規定
    請假或請假未經核准而缺勤者，一律以曠職論，無正當理由
    繼續曠職三日，或一個月內曠職累積達六日者，依工作規則
    辦理之。」之規定，以原告於95年6月16日當日未經准假即
    屬曠職論，復據以終止兩造間之勞動契約，即與前開規定未
    合，顯有未合。
(六)本件原告並無勞基法第12條第1項第6款所定「無正當理由繼
    續曠工三日，或一個月內曠工達六日」之事實，已如前述，
    則被告發函終止兩造間之勞動契約關係，即於法不合，自不
    生合法終止勞動契約之效力。被告終止兩造間勞動契約，既
    不合法，即屬違反勞動法令終止兩造間勞動契約，並致生損
    害於勞工權益，核與勞基法第14條第1項6款「雇主違反勞動
    契約或勞工法令，致有損害勞工權益之虞者」之規定相符，
    則原告於95年7月31日以台北古亭郵局第1363號存證信函所
    為終止兩造間勞動契約之意思表示，自係合法有據。被告自
    承其於同年月1日收受前開信函，則兩造間之勞動契約即於
    是日起發生終止之效力，則被告自有依勞基法第17條給付原
    告資遣費之義務。
(七)查原告自84年11月20日起至95年8月1日勞動契約終止之日止
    ，扣除留職停薪1個月期間，原告之工作年資應為10年7個月
    又13日，計可得10又8/12個月之資遣費，而原告月薪56,000
    元，亦有薪資單（見本院簡易庭卷第8頁）可稽，復為被告
    所不爭執，則原告請求被告給付資遣費597,333元（計算式
    ：56,000元×10又8/12＝597,333元，元以下4捨5入），洵
    屬有據。
五、綜上所述，被告以原告請假不合程序逕自論以無故曠職並據
    而終止兩造間之勞動契約，並不合法，並屬違反勞動契約或
    勞工法令，且致損害於勞工權益，從而，原告依勞基法第14
    條第1項6款之規定終止兩造間之勞動契約，並依勞基法第17
    條之規定，訴請被告給付資遣費597,333元，及自95年10月3
    日（即起訴狀繕本送達翌日）起至清償日止，按年息5%計算
    之利息，為有理由，應予准許。
六、假執行之宣告：兩造均陳明願供擔保，分別請求宣告假執行
    或免為假執行之宣告，均核無不合，爰分別酌定相當之擔保
    金額，併宣告之。
七、兩造其餘攻擊或防禦方法，及未經援用之證據，經本院斟酌
    後，認為均不足以影響本判決之結果，自無一一詳予論駁之
    必要，併此敘明。
八、結論：本件原告之訴為有理由，依民事訴訟法第78條、第
    389條第2項、390條第2項，判決如主文。
中　　華　　民　　國　　96　　年　　2 　　月　　5 　　日
                    勞工法庭    法　官　林振芳
以上正本係照原本作成
如對本判決上訴，須於判決送達後20日內向本院提出上訴狀
中　　華　　民　　國　　96　　年　　2 　　月　　5 　　日
                    　　　　　　書記官　李淑芬
